【裁判字號】    98,審訴,1917
【裁判日期】    980630
【裁判案由】    毒品危害防制條例
【裁判全文】
臺灣高雄地方法院刑事判決            98年度審訴字第1917號
公  訴  人  臺灣高雄地方法院檢察署檢察官
被      告  甲○○
指定辯護人  本院公設辯護人黃秋葉
上列被告因毒品危害防制條例案件，經檢察官提起公訴（98年度
毒偵字第2391號），本院合議庭裁定由受命法官獨任依協商程序
審理，判決如下：
    主  文
甲○○施用第一級毒品，累犯，處有期徒刑玖月。扣案之注射針
筒壹支沒收。
    事實及理由
一、本件犯罪事實及證據，除犯罪事實「在某處」更正為「在高
    雄市苓雅區○○○路116 號『帝勇薑母鴨」廁所內」；證據
    部分補充「被告甲○○於本院審理中之自白」外，餘均引用
    檢察官起訴書所載，如附件。
二、本件被告業已認罪，並經辯護人協助下與檢察官於審判外達
    成協商之合意，渠等合意內容為：被告願受科刑範圍如主文
    所載。經核被告所為，係犯毒品危害防制條例第10條第1 項
    之施用第一級毒品罪，而被告有起訴書所載之前科紀錄乙情
    ，有臺灣高等法院被告前案紀錄表在卷可稽，其受有期徒刑
    執行完畢，5 年內故意再犯本件最重本刑為有期徒刑以上之
    罪，為累犯，應依刑法第47條第1 項規定加重其刑。此外，
    上開協商合意內容，並無刑事訴訟法第455 條之4 第1 項所
    列不得認罪協商之情形，本件既經檢察官聲請改依協商程序
    而為判決，本院爰不經言詞辯論，於協商合意範圍內為協商
    判決。
三、應適用之法條：刑事訴訟法第455 條之4 第2 項、第455 條
    之8 、第454 條第2 項，毒品危害防制條例第10條第1 項，
    刑法第11條前段、第47條第1 項、第38條第1 項第2 款。
四、本判決除有刑事訴訟法第455 條之4 第1 項第1 款、第2 款
    、第4 款、第6 款、第7 款所定情形之一，或違反同條第2
    項規定者外，不得上訴。
本案經檢察官陳麗琇到庭執行職務。
中    華    民    國    98    年    6     月    30    日
                  刑事第十庭    法  官  陳君杰
以上正本證明與原本無異。
如不服本判決應於收受判決後10日內向本院提出上訴書狀，並應
敘述具體理由。其未敘述上訴理由者，應於上訴期間屆滿後20日
內向本院補提理由書(均須按他造當事人之人數附繕本)「切勿逕
送上級法院」。
中    華    民    國    98    年    6     月    30    日
                                書記官  李承悌
附錄本判決論罪科刑法條全文：
毒品危害防制條例第10條第1項
施用第一級毒品者，處6 月以上5 年以下有期徒刑。
附件：
臺灣高雄地方法院檢察署檢察官起訴書
                                    98年度毒偵字第2391號
    被      告  甲○○  男  43歲（民國○○年○月○○日生）
                        住高雄市○○區○○街66巷20號
                        國民身分證統一編號：Ｚ000000000號
上列被告因毒品危害防制條例案件，業經偵查終結，認應提起公
訴，茲敘述犯罪事實、證據並所犯法條如下：
        犯罪事實
一、甲○○前因施用毒品案件，經臺灣高雄地方法院以91年度毒
    聲字第2670號裁定送觀察、勒戒後，因認有繼續施用毒品之
    傾向，再經臺灣高雄地方法院以91年度毒聲字第4232號裁定
    送強制戒治，嗣因認無繼續執行戒治之必要，經臺灣高雄地
    方法院以91年度毒聲字第7959號裁定停止強制戒治並付保護
    管束，嗣於民國92年7月28 日保護管束期滿視為強制戒治執
    行完畢，並經臺灣高雄地方法院檢察署檢察官於92年8月 11
    日以92年度戒毒偵字第731 號不起訴處分確定。竟未戒除毒
    癮，再因施用毒品案件，經臺灣高雄地方法判處有期徒刑 8
    月，嗣經同院裁定減為有期徒刑4月，於96年8月25日執行完
    畢出監。又因施用毒品案件，經臺灣高雄地方法判處有期徒
    刑4月15日，於97年5月21日易科罰金視為執行完畢。詎其猶
    不知悔改，基於施用第一級毒品海洛因之犯意，於98年3 月
    31日下午10時30分回溯48小時內某時，在某處，施用第一級
    毒品海洛因。嗣為警於98年3月31日下午8時20分許，在高雄
    市苓雅區○○○路116 號「帝勇薑母鴨」廁所內查獲，並扣
    得注射針筒1 支。經警攜回警局調查並得其同意採尿送驗，
    呈嗎啡、可待因陽性反應而查悉上情。
二、案經高雄市政府警察局苓雅分局移送偵辦。
        證據並所犯法條
一、證據清單與待證事實：
┌──┬─────────────┬─────────────┐
│編號│ 證據方法                 │待證事實                  │
├──┼─────────────┼─────────────┤
│1   │被告甲○○警詢、偵訊之供述│被告有施用第一級毒品之事實│
│    │                          │。                        │
├──┼─────────────┼─────────────┤
│2   │警製尿液採證尿液對照表、高│被告於98年3月31 日所採尿液│
│    │雄市立凱旋醫院出具之濫用藥│經以酵素免疫分析法及氣相層│
│    │物尿液檢驗報告各1紙       │析/ 質譜儀法檢驗結果，呈現│
│    │                          │嗎啡、可待因陽性反應之事實│
│    │                          │。                        │
├──┼─────────────┼─────────────┤
│3   │扣案如事實欄所載之物品及查│被告施用及持有毒品之事實。│
│    │獲照片1張                 │                          │
├──┼─────────────┼─────────────┤
│4   │本署刑案資料查註紀錄表、92│被告係強制戒治執畢釋放後，│
│    │年度戒毒偵字第731 號處分書│5年內再犯施用毒品罪嫌。   │
│    │、臺灣高雄地方法院95年度訴│                          │
│    │字第2789號、96年度訴字第51│                          │
│    │81號判決書各1份           │                          │
└──┴─────────────┴─────────────┘
二、核被告甲○○所為，係違犯毒品危害防制條例第10條第1 項
    之罪嫌。被告前曾犯如事實欄所載之罪，此有本署刑案資料
    查註紀錄表在卷可憑，於刑執行完畢後五年內再犯本罪，請
    依累犯規定加重其刑論處。扣案如事實欄所載之物，併請依
    法宣告沒收。
三、依刑事訴訟法第251條第1項提起公訴。
    此  致
臺灣高雄地方法院
中    華    民    國    98    年    4     月    30    日
                              檢察官   乙 ○ ○
上正本證明與原本無異
中    華    民    國    98    年    5     月    5     日
                              書記官   邱 麗 梅
附錄所犯法條：
毒品危害防制條例第10條第1項
施用第一級毒品者，處 6 月以上 5 年以下有期徒刑。
施用第二級毒品者，處 3 年以下有期徒刑。


司法院資訊處製作；財團法人民間司法改革基金會備份。
